臺灣高等法院臺南分院民事裁定
110年度聲再字第43號
再審聲請人  李武雄  
            鄭紫璠即鄭月珍



            吳佳琳  
            前列三人共同送達代收人  李翔曄

再審相對人  林應震  

上列當事人間聲請停止強制執行事件，再審聲請人對於中華民國
110年5月10日本院110年度聲字第50號確定裁定聲請再審，本院
裁定如下：
    主  文
再審之聲請駁回。
再審聲請訴訟費用由再審聲請人負擔。
    事實及理由
一、按提起再審之訴，應於30日之不變期間內提起。前項期間，
    自判決確定之時起算，判決於送達前確定者，自送達時起算
    ；其再審之理由發生或知悉在後者，均自知悉時起算，民事
    訴訟法第500條第1項、第2項前段定有明文。又再審程序之
    規定，於對確定裁定聲請再審準用之，民事訴訟法第507條
    亦有明文。查本院110年度聲字第50號裁定（下稱原確定裁
    定）於民國（下同）110年5月12日合法送達再審聲請人，加
    計在途期間4日，則其於110年6月15日聲請再審（本院卷第5
    頁），未逾上開規定之30日不變期間，合先敘明。
二、再審聲請意旨略以：依最高法院86年度台抗字第556號裁定
    意旨，強制執行法第18條第2項規定所稱之再審之訴，係指
    對為執行名義之確定判決所提起者而言，而非指對於異議之
    訴確定判決所提起者，本件再審相對人係針對本院109年度
    上易字第364號民事確定判決即債務人異議之訴之確定判決
    提起再審，自無強制執行法第18條第2項規定之適用，依法
    不得聲請停止執行，然原確定裁定未察上情，且未對於再審
    訴訟在法律上是否顯無理由為實質審酌，亦未於理由中記載
    ，適用法規顯有錯誤，伊自得依民事訴訟法第507條、第496
    條第1項第1款規定，對原確定裁定聲請再審，求為廢棄原確
    定裁定，駁回再審相對人之聲請云云。
三、按裁定已經確定，而有民事訴訟法第496條第1項之情形者，
    得準用再審程序之規定，聲請再審，為民事訴訟法第507條
    所明定。再按所謂適用法規顯有錯誤者，係指確定判決所適
    用之法規顯然不合於法律規定，或與司法院現尚有效及大法
    官會議之解釋顯然違反，或消極的不適用法規，顯然影響裁
    判者而言，並不包括判決理由矛盾、理由不備、取捨證據及
    認定事實錯誤之情形在內。若在學說上諸說併存尚無法規判
    解可據者，則不得指為用法錯誤。次按有回復原狀之聲請，
    或提起再審或異議之訴，或對於和解為繼續審判之請求，或
    提起宣告調解無效之訴、撤銷調解之訴，或對於許可強制執
    行之裁定提起抗告時，法院因必要情形或依聲請定相當並確
    實之擔保，得為停止強制執行之裁定，強制執行法第18條第
    2項定有明文。
四、本件再審聲請人主張原確定裁定違反最高法院86年度台抗字
    第556號裁定意旨，適用強制執行法第18條第2項規定顯有錯
    誤云云。惟最高法院86年度台抗字第556號民事裁定並非屬
    司法院現尚有效及大法官會議之解釋，且觀諸前開裁定意旨
    ，該案抗告人所提出之再審之訴係對於第三人異議之訴確定
    判決所提起，核與本件相對人係對於強制執行法第14條之1
    所定債務人異議之訴提起再審之訴，情節迥異，自難逕而比
    附援引。況依前開說明，若在學說上諸說併存尚無法規判解
    可據者，自不得遽指為用法錯誤。至再審聲請人所指原確定
    裁定未對再審訴訟在法律上是否顯無理由為實質審酌，亦未
    於理由中記載乙節，僅屬理由是否不備之範疇，亦難據此認
    定原確定裁定有何適用法規顯有錯誤之再審事由。
五、綜上所述，再審聲請人主張原確定裁定有民事訴訟法第496
    條第1項第1款之再審事由，不足為採，其聲請再審為無理由
    ，應予駁回。
六、據上論結，本件聲請再審為無理由，爰裁定如主文。
中　　華　　民　　國　　110 　年　　7 　　月　　9 　　日
                  民事第四庭    審判長法  官  翁金緞

                                      法  官  黃義成

                                      法  官  藍雅清
上為正本係照原本作成。
不得抗告。
中　　華　　民　　國　　110 　年　　7 　　月　　9 　　日

                                      書記官  李良倩